【裁判字號】    95,易,3353
【裁判日期】    951206
【裁判案由】    竊盜
【裁判全文】
臺灣臺中地方法院刑事判決              95年度易字第3353號
公  訴  人  臺灣臺中地方法院檢察署檢察官
被      告  丙○○
                    （現羈押於臺灣臺中看守所）
上列被告因竊盜案件，經檢察官提起公訴（九十五年度偵字第二
四六六一號），被告於準備程序中就被訴事實為有罪之陳述，經
告知簡式審判程序之旨，並聽取公訴人、被告之意見後，由本院
合議庭裁定由受命法官獨任進行簡式審判程序，判決如下：
    主    文
丙○○竊盜，累犯，處有期徒刑柒月。
    犯罪事實
一、丙○○前曾於民國九十三年間，因竊盜案件，經本院以九十
    四年度易字第一五七號判處有期徒刑五月確定。又於九十四
    間，因施用毒品、竊盜等案件，經本院以九十四年度訴字第
    一○四二號、九十四年度易字五九五號分別判處有期徒刑八
    月、四月確定，嗣經定應執行有期徒刑一年三月，於九十五
    年七月十六日縮刑期滿執行完畢。詎丙○○仍不知悔改，竟
    意圖為自己不法之所有，於九十五年十月二十九日十七時三
    十五分許，在位於臺中市○○路、永興街口之中國醫藥大學
    附近，以其所撿拾之機車鑰匙一支，開啟機車電門之方式，
    竊取乙○○所有之車牌號碼ＳＳＫ－二七一號輕型機車，得
    手後，供己代步之用，隨即於同日十七時四十分許，為警在
    臺中市○○○路與永興街口查獲。
二、案經臺中市警察局第一分局報請臺灣臺中地方法院檢察署檢
    察官偵查起訴。
    理    由
一、訊據被告丙○○對於上開時地竊取被害人所有車牌號碼ＳＳ
    Ｋ－二七一號之輕型機車一輛之事實，已坦承不諱，核與被
    害人乙○○於警詢中指述失竊之情節大致相符，被告之自白
    與事實相符，應堪採信，此外，並有臺中市警察局第一分局
    繼中派出所贓物認領保管單一紙、查獲之現場圖一紙、查獲
    照片五幀在卷可稽，其竊取上開機車之犯行，應可認定
二、核被告丙○○所為，係犯刑法第三百二十條第一項之普通竊
    盜罪。又被告前因竊盜案件，經本院以九十四年度易字第一
    五七號判處有期徒刑五月確定。又因施用毒品、竊盜等案件
    ，經本院以九十四年度訴字第一○四二號、九十四年度易字
    五九五號分別判處有期徒刑八月、四月確定，嗣經定應執行
    有期徒刑一年三月，於九十五年七月十六日縮刑期滿執行完
    畢，有臺灣高等法院被告前案紀錄表及臺灣臺中地方法院檢
    察署刑案資料查註紀錄表各一份在卷可按，其受有期徒刑之
    執行完畢後，五年之內故意再犯有期徒刑以上刑之本罪，為
    累犯，應依法加重其刑。爰審酌被告素行、犯罪動機、目的
    、手段、所生危害，惟犯罪所得不多，情節輕微，本院認公
    訴人具體求刑有期徒刑一年，尚屬過重及犯後坦承犯行，態
    度良好等一切情狀，量處如主文所示之刑，並諭知易科罰金
    之折算標準。扣案鑰匙一支，雖係供被告犯罪所用之物，惟
    並非被告所有，業據其供明在卷，爰不併為沒收之諭知。
三、按量刑應受比例原則等法則之拘束，並非可恣意為之，致礙
    及公平正義之維護，必須兼顧一般預防之普遍適應性與具體
    個案特別預防之妥當性，始稱相當。次按應執行之刑未達一
    年以上者，不適用本條例，竊盜犯贓物犯保安處分條例第二
    條第四項定有明文。公訴人雖以被告丙○○前有多次犯竊盜
    罪，又再犯竊盜罪，而認被告具有犯罪之習慣，且品行惡劣
    ，僅藉刑之執行實不足以徹底根絕惡性，應依竊盜犯贓物犯
    保安處分條例第三條第一項之規定諭知於刑之執行前，令入
    勞動場所強制工作等語。然本件被告丙○○僅持所撿拾之機
    車鑰匙竊取上開輕型機車一輛，犯罪所得並不多，且未攜帶
    工具，所生之危險較低，量處如主文所示之之刑即為已足。
    而保安處分係針對受處分人將來之危險性所為之處置，以達
    教化、治療之目的，為刑罰之補充制度。我國現行刑法採刑
    罰與保安處分雙軌制，係在維持行為責任之刑罰原則下，為
    協助行為人再社會化之功能，以及改善行為人潛在之危險性
    格，期能達成根治犯罪原因、預防犯罪之特別目的。是保安
    處分中之強制工作，旨在對嚴重職業性犯罪及欠缺正確工作
    觀念或無正常工作因而犯罪者，強制其從事勞動，學習一技
    之長及正確之謀生觀念，使其日後重返社會，能適應社會生
    活。竊盜犯贓物犯保安處分條例第三條第一項規定：「十八
    歲以上之竊盜犯、贓物犯，有犯罪之習慣者，得於刑之執行
    前，令入勞動場所強制工作。」，即係本於保安處分應受比
    例原則之規範，使保安處分之宣告，與行為人所為行為之嚴
    重性、行為人所表現之危險性及對於行為人未來行為之期待
    性相當之意旨而制定，而由法院視行為人之危險性格，決定
    應否令入勞動處所強制工作，以達預防之目的。本件依卷附
    之證據資料，尚無證據證明被告丙○○有犯罪之習慣，且其
    應執行之刑未達有期徒刑一年以上，依據上開說明，自無庸
    為強制工作之諭知，併此指明。
據上論斷，應依刑事訴訟法第二百七十三條之一第一項、第二百
九十九條第一項前段，刑法第三百二十條第一項、第四十七條第
一項，刑法施行法第一條之一，判決如主文。
本案經檢察官甲○○到庭執行職務。
中    華    民    國    95    年    12    月    6     日
                  刑事第九庭    法  官  余德正
以上正本證明與原本無異。
如不服本判決，應於送達後十日內向本院提出上訴狀（須附繕
本），上訴於臺灣高等法院臺中分院。
                                書記官  廖日晟
中    華    民    國    95    年    12    月    6     日
附錄論罪科刑法條
刑法第320條第1項
意圖為自己或第三人不法之所有，而竊取他人之動產者，為竊盜
罪，處五年以下有期徒刑、拘役或五百元以下罰金。


司法院資訊處製作；財團法人民間司法改革基金會備份。
